臺灣板橋地方法院交通事件裁定　　　100年度交聲字第4035號
原處分機關　交通部公路總局臺北區監理所板橋監理站
異　議　人
即受處分人　葉泰志
上列異議人即受處分人因違反道路交通管理處罰條例案件，對於
交通部公路總局臺北區監理所板橋監理站中華民國100 年10月26
日板監裁字第裁41-CR0000000號處分聲明異議，本院裁定如下：
    主      文
異議駁回。
    理      由
一、原處分意旨略以：異議人即受處分人葉泰志所有之車牌號碼
    WLB-151 號輕型機車，於100 年8 月30日晚間9 時6 分許，
    因在新北市○○區○○路22巷7 號前設有禁止臨時停車處所
    停車，經新北市政府警察局永和分局員警逕行舉發之。嗣異
    議人不服舉發提出申訴，經原處分機關調查結果，仍認前開
    違規行為明確，乃依道路交通管理處罰條例第56條第1 項第
    1 款規定，於100 年10月26日以板監裁字第裁41-CR0000000
    號違反道路交通管理事件裁決書，對異議人裁處罰鍰新臺幣
    （下同）600 元在案。
二、本件聲明異議意旨略以：異議人並無違規停車，當日上午出
    門上班，還看到該機車停放在自家樓下保生路22巷的停車格
    內，但到了晚上下班回家，發現該機車竟被別人移出停車格
    外，異議人曾詢問過住家警衛，警衛表示常有外地人會將停
    車格內的機車移出停放自己的機車。再者，新聞亦有報導，
    交通大隊表示若發生遭人移車而被開單之情形，同一車與同
    一駕駛人可申訴撤銷一次，而且只限於停車格最外側的第1
    輛機車，異議人之車輛亦是被移到外側第1 輛，爰依法聲明
    異議，請求撤銷原處分云云。
三、按禁止臨時停車線為紅色實線，用以指示禁止臨時停車路段
    ，禁止臨時停車處所不得停車，道路交通標誌標線號誌設置
    規則第169 條第1 項、第2 項及道路交通安全規則第112 條
    第1 項第1 款分別定有明文。復按汽車駕駛人在禁止臨時停
    車處所停車者，處600 元以上1,200 元以下罰鍰，道路交通
    管理處罰條例第56條第1 項第1 款亦有規定。而道路交通管
    理處罰條例所稱之汽車，依該條例第3 條第8 款規定，包括
    機器腳踏車在內。
四、經查：
（一）異議人即受處分人葉泰志所有之車牌號碼號WLB-151 輕型
      機車，於100 年8 月30日晚間9 時6 分許，因在新北市○
      ○區○○路22巷7 號前設有禁止臨時停車處所停車，經新
      北市政府警察局永和分局員警當場拍照逕行舉發等情，為
      異議人所不爭執，並有採證照片1 張、新北市政府警察局
      100 年9 月14日北警交字第CR0000000 號舉發違反道路交
      通管理事件通知單影本及新北市政府警察局永和分局100
      年10月5 日新北警永交字第1000036370號函各1 紙在卷可
      查，應堪信實。
（二）受處分人雖以前揭情詞置辯，然觀諸採證照片所示，受處
      分人所有之上開機車確係停放在劃有紅色實線之路側，且
      非緊臨右側停車格停放，而係停放在兩處停車格中間花圃
      外側，又其停放方向與現場停車格方向垂直，且係整齊平
      行於路側停放。衡諸常情，機車本身重量不輕，不易為長
      距離之移置，一般人於尋覓車位停車之際，果有挪移他人
      車輛以便自己停車之需，僅需稍微移動空出位置以便利自
      己車輛停入，無需故意費力將他人之車輛移出停車格，旋
      轉90度後整齊平放於路側之理。從而，受處分人上開辯解
      情節已有可疑。況受處分人就其車輛係遭移置一節，復未
      能提出有利之積極證據以供本院調查，且經本院傳喚，亦
      未遵期到庭提供相關證據以供本院查證。又本院依職權調
      閱該日違規地點之監視錄影畫面結果，因周邊監視器均無
      法直接拍攝違規車輛當日位置，且檔案已覆蓋無法調閱乙
      節，有新北市政府警察局永和分局100 年12月15日新北警
      永交字第1000045821號函1 份在卷可稽。本院於衡酌全部
      卷證後，在無明顯跡象顯示該機車係遭他人移置之情況下
      ，尚難單憑受處分人前揭片面辯解，逕為對其有利之認定
      。至受處分人辯稱：交通大隊表示若發生遭人移車而被開
      單之情形，同一車與同一駕駛人可申訴撤銷一次，而且只
      限於停車格最外側的第1 輛機車云云亦屬無稽，當無從拘
      束本院，附此敘明。
五、綜上所述，異議人確有前述「在禁止臨時停車處所停車」之
    違規事實，原處分機關依道路交通管理處罰條例第56條第1
    項第1 款規定，裁處罰鍰600 元，核法並無違誤，異議人之
    異議為無理由，應予駁回。
六、據上論斷，應依道路交通事件處理辦法第18條，裁定如主文
    。
中    華    民    國   100    年    12    月    30    日
                  刑事第十三庭法  官  謝梨敏
上列正本證明與原本無異。
如不服本裁定，應於裁定送達後五日內敘明抗告理由，向本院提
出抗告狀。
                              書記官  林怡君
中    華    民    國   100    年    12    月    30    日